# 咨询一个关于资本公积的问题

提问人：poleon 时间：2010-11-25 14:05:18
案例：B公司系A公司新设立的全资子公司，注册资本 20 万，资本公积-股本溢价 80 万。A公司账面长投 100 万。不考虑其他因素。 第一种情况：C公司出资 20 万，购买B50%的股权（ 20 万全部计入实收资本），AC约定对资本公积的 80 万依照股权比例分享。 第二种情况：C公司出资 200 万，购买B50%的股权（ 20 万计入实收资本， 180 万计入资本公积），AC约定对资本公积的 260 万依照股权比例共享。 假设对上述两种情况，A始终控制B公司。则关于A公司编制合并报表时的分录，在实务中如下操作： ① Dr：实收资本 40 资本公积80 Cr：长期股权投资 100 少数股东权益20 Dr：资本公积 40
Cr少数股东权益 40 ② Dr：实收资本 40 资本公积 260
Cr：长期股权投资 100 少数股东权益200 Dr：少数股东权益 50 （260/2-80）
Cr：资本公积 50 不知是否合理，因为现在想起来 ①貌似有A通过其资本公积补偿少数股东的意思 ②A分享少数股东的资本公积 不知这样理解是否正确，特此请教

回答人：chenyiwei
如果C对B增资后持有B的 50 ％股权，但A仍然控制B，则双方在C中所享有的权益按股权比例计算。C公司的投入资金额与其在B中所占权益份额之间的差额作为C与A之间的权益性交易，调整合并报表层面的资本公积。